臺灣臺南地方法院刑事判決　　　
111年度交易字第775號
公  訴  人  臺灣臺南地方檢察署檢察官
被      告  黃柏翰


上列被告因過失傷害案件，經檢察官提起公訴（111年度偵字第5
567號），本院判決如下：
    主  文
本件公訴不受理。
    理  由
一、公訴意旨如起訴書所載(如附件)。
二、按告訴乃論之罪，告訴人於第一審辯論終結前得撤回其告訴
    ，又告訴經撤回者，應諭知不受理之判決，刑事訴訟法第23
    8條第1項、第303條第3款分別定有明文。
三、查本件告訴人吳冠錡告訴被告黃柏翰過失傷害案件，檢察官
    起訴書意旨認被告係觸犯刑法第284條前段之過失傷害罪嫌
    ，經本院審酌起訴書及全案卷證之結果亦同此認定，依同法
    第287條前段之規定，即須告訴乃論。茲因雙方達成調解、
    告訴人具狀撤回告訴，此有調解筆錄、撤回告訴狀附卷足參
    （本院卷第33、37-38頁）。依照首開說明，本件爰不經言
    詞辯論，逕為諭知不受理之判決。
據上論斷，應依刑事訴訟法第303條第3款、第307條，判決如主
文。
中　　華　　民　　國　　111 　年　　7 　　月　　26　　日
                  刑事第五庭    法　官  蔡奇秀
以上正本證明與原本無異。
如不服本判決應於收受本判決後20日內向本院提出上訴書狀，並
應敘述具體理由。其未敘述上訴理由者，應於上訴期間屆滿後20
日內向本院補提理由書狀（均須按他造當事人之人數附繕本）「
切勿逕送上級法院」。 
　　　　　　　　　　　　　　　　書記官　黃郁淇
中　　華　　民　　國　　111 　年　　7 　　月　　26　　日
附件：
臺灣臺南地方檢察署檢察官起訴書
                                     111年度偵字第5567號
　　被　　　告　黃柏翰　男　19歲（民國00年0月0日生）
　　　　　　　　　　　　住○○市○○區○○街000號
　　　　　　　　　　　　國民身分證統一編號：Z000000000號
上列被告因過失傷害案件，已經偵查終結，認應提起公訴，茲將
犯罪事實及證據並所犯法條分敘如下：
　　　　犯 罪 事 實
一、黃柏翰於民國110年10月21日23時32分許，騎乘車牌號碼000
    -0000號普通重型機車，沿臺南市歸仁區大德路由西往東方
    向直行至民生北街口時，本應注意車前狀況，並隨時採取必
    要之安全措施，且超越時應於前車左側保持半公尺以上之間
    隔超過，而依當時天候晴、夜間有照明、柏油路面乾燥無缺
    陷、無障礙物、視距良好，並無不能注意之情事，竟疏未注
    意及此而自右側超車，適吳冠錡騎乘車牌號碼000-0000號大
    型重型機車，沿同道路由西往東方向行駛至該處右轉，二車
    遂發生碰撞，致吳冠錡人、車倒地，因而受有左手無名指壓
    砸傷合併末端指骨骨折、右側中指壓砸傷、右側膝部挫傷與
    血腫之傷害。嗣員警獲報到場處理，始悉上情。
二、案經吳冠錡訴由臺南市政府警察局歸仁分局報告偵辦。
　　　　證 據 並 所 犯 法 條
一、證據清單及待證事實
編號 證據名稱 待證事實 1 被告黃柏翰於警詢時及偵查中之供述 坦承其於上開時、地發生上述交通事故事實。 2 證人即告訴人吳冠錡於警詢時之證述 證明告訴人吳冠錡因本案交通事故受有如犯罪事實欄所載傷害之事實。 3 泓仁診所診斷證明書1紙 證明告訴人受有犯罪事實欄所載傷害之事實。 4 道路交通事故現場圖、道路交通事故調查報告表㈠㈡各1份、證號查詢機車駕駛人、車號查詢機車車籍各2紙、現場照片17張、行車紀錄器截圖照片4張、光碟1片 佐證被告上開犯罪事實。 5 臺南市車輛行車事故鑑定會111年5月13日南市交鑑字第1110641982號函暨該會南鑑0000000案鑑定意見書1份 本案經臺南市車輛行車事故鑑定會鑑定意見：被告駕駛普通重型機車，右側超車，未注意車前狀況，為肇事主因；告訴人駕駛大型重型機車，右轉未注意右側車輛，為肇事次因。 
二、訊據被告矢口否認有過失傷害犯行，辯稱：我認為我沒超車
    等語，經查：
(一)、按汽車行駛時，駕駛人應注意車前狀況，並隨時採取必要
      之安全措施；超越時應於前車左側保持半公尺以上之間隔
      超過，道路交通安全規則第94條第3項、第101條第1項第5
      款分別訂有明文，查被告為考領有普通重型機車駕駛執照
      之人，有前引證號查詢機車駕駛人1紙在卷可稽，是其對
      上揭道路交通安全規定及注意義務，自知悉甚詳。復衡被
      告於案發當時對於上開義務，並無不能注意之情事，亦有
      前引道路交通事故調查報告表㈠㈡及現場照片在卷可佐，竟
      疏未注意，而在告訴人右轉之車輛右側直行，其駕駛行為
      確有過失。而告訴人因本案交通事故受有如犯罪事實欄所
      載之傷害乙節，有前引診斷書在卷可憑，是被告之過失行
      為，與告訴人之傷害結果間，具有相當因果關係甚明。而
      本案經臺南市車輛行車事故鑑定會鑑定，亦認為：被告駕
      駛普通重型機車，右側超車，未注意車前狀況，為肇事主
      因；告訴人駕駛大型重型機車，右轉未注意右側車輛，為
      肇事次因，有前引鑑定意見書存卷可按，足佐被告之駕駛
      行為確有過失，雖告訴人就本案車禍之發生與有過失，然
      僅屬量刑因素，及被告可否因此減免民事損害賠償額度之
      參考，被告之刑事過失責任仍不能因此免除，附此敘明。
      綜上，被告辯解不足採信，其犯嫌堪以認定。
(二)、核被告所為，係犯刑法第284條前段過失傷害罪嫌。
三、依刑事訴訟法第251條第1項提起公訴。
　　此　致
臺灣臺南地方法院
中　　華　　民　　國　 111　　年　　6 　　月　　11　　日
　　　　　　　　　　　　　　　檢察官　 廖 羽 羚
本件證明與原本無異　　
中　　華　　民　　國　 111　　年　　6 　　月　　16　　日
                              書記官   蔡 素 雅
附錄本案所犯法條全文
中華民國刑法第284條
因過失傷害人者，處 1 年以下有期徒刑、拘役或 10 萬元以下
罰金；致重傷者，處 3 年以下有期徒刑、拘役或 30 萬元以下
罰金。